【裁判字號】    98,簡上,1596
【裁判日期】    990325
【裁判案由】    傷害
【裁判全文】
臺灣板橋地方法院刑事判決            98年度簡上字第1596號
上  訴  人
即  被  告  乙○○
上列上訴人即被告因傷害案件，不服本院98年度簡字第8129號，
中華民國98年7 月23日所為之第一審簡易判決（聲請簡易判決處
刑案號：98年度偵字第20893 號），提起上訴，本院管轄第二審
之合議庭判決如下：
    主  文
上訴駁回。
    事實及理由
一、本案經本院審理結果，認第一審判決以被告乙○○所為係犯
    刑法第277 條第1 項之普通傷害罪，依刑事訴訟法第449 條
    第1 項前段、第3 項、第454 條第2 項，刑法第277 條第1
    項、第41條第1 項前段，刑法施行法第1 條之1 第1 項、第
    2 項前段等規定，並審酌被告之素行、智識程度，僅因細故
    與告訴人甲○○發生爭執，竟不思以正當、理性溝通之方式
    解決，率爾施以肢體暴力，惡性非輕，兼衡被告犯罪之動機
    、目的、手段、所生危害、尚未與告訴人達成和解，及犯罪
    後態度等一切情狀，量處有期徒刑4 月，並諭知易科罰金之
    折算標準，其認事用法及量刑均屬妥適，應予維持，除證據
    部分應補充「被告乙○○於本院審理時之自白、證人即告訴
    人甲○○於本院審理時之證述、證人即社區保全章方銘於警
    詢時之證述」外，併引用第一審簡易判決書記載之事實、理
    由及證據（如附件）。
二、被告坦承本件傷害犯行，惟仍上訴辯稱：伊係因告訴人毆打
    伊所飼養之小狗，又出言辱罵伊，伊才出手傷害告訴人，原
    審量刑過重，且未援引刑法第59條規定酌減刑罰，於法有誤
    ，請求從輕量刑云云。惟按關於刑之量定，係實體法上賦予
    法院得為自由裁量之事項，倘其未有逾越法律所規定之範圍
    ，或濫用其權限，即不得任意指摘為違法，以為上訴之理由
    （最高法院75年臺上字第7033號判例意旨參照）；又刑罰之
    量定屬法院自由裁量之職權行使，但仍應審酌刑法第57條所
    列各款事由及一切情狀，為酌量輕重之標準，並非漫無限制
    ，在同一犯罪事實與情節，如別無其他加重或減輕之原因，
    下級法院量定之刑，亦無過重或失輕之不當情形，則上級法
    院對於下級法院之職權行使，原則上應予尊重（最高法院85
    年度臺上字第2446號判決意旨參照）。次按刑法第59條之酌
    量減輕其刑，必於犯罪之情狀，在客觀上足以引起一般同情
    ，認為即予宣告法定低度刑期，猶嫌過重者，始有其適用（
    最高51年臺上字第899 號判例意旨參照）。經核原審判決之
    量刑係在法定刑度內，已審酌刑法第57條各款事由及一切情
    狀，亦查無有何偏執一端以致明顯失出失入之情形；復觀諸
    本件犯罪之情狀，客觀上並未足以引起一般同情，而認為即
    予宣告法定低度刑期，猶嫌過重之情形，因認原審判決之量
    刑未逾越客觀上之適當性、相當性及必要性之比例原則。從
    而，被告上訴請求從輕量刑云云，為無理由，應予駁回。
據上論斷，應依刑事訴訟法第455 條之1 第1 項、第3 項、第36
4 條、第368 條、第373 條，判決如主文。
本案經檢察官張世聰到庭執行職務。
中    華    民    國    99    年    3     月    25    日
                  刑事第九庭審判長法  官  白光華
                                  法  官  楊志雄
                                  法  官  賴彥魁
以上正本證明與原本無異。
本件不得上訴。
                                  書記官  楊文祥
中    華    民    國    99    年    3     月    25    日

司法院資訊處製作；財團法人民間司法改革基金會備份。
